# 现金流的问题

提问人：lsh5303066 时间：2020-03-09 08:05:25
你好！问个问题。按理论上说，银行存款借方-银行存款跨行转账发生额-现金转存=现金流量表-经营活动（借方）+现金流量表-经营活动（借方）+现金流量表-投资活动（借方）。这样理解对吗？

回答人：chenyiwei
这只能是一种很简单的、理想状态下的分析，实务中肯定有很多因素导致这两者之间存在差异。因此做这个测试的意义似乎不大。